---
title: "rmarkdown_to_pdf"
author: "Yoshinobu Ishizaki"
date: "2020/4/26 revised 2021-05-12"
output:
  github_document:
    toc: true
  pdf_document:
    latex_engine: xelatex
    # number_sections: yes
    # toc: yes
  html_document:
    df_print: paged
    toc: yes
# geometry: no
documentclass: bxjsarticle
classoption: xelatex, ja=standard
# mainfont: Noto Serif CJK JP # linux
# monofont: Noto Sans Mono CJK JP # linux
---

```{r setup, include=FALSE}
# knitr::opts_chunk$set(echo = TRUE)

# 出力フォーマットが TeX（PDF含む）の場合のみ対処する
if (knitr::opts_knit$get("rmarkdown.pandoc.to") %in% c("beamer", "latex")) {

  # conversion failure on '...' in 'mbcsToSbcs' の Warning 発生の workaround
  options(device = function(file, width = 7, height = 7, ...) {
    cairo_pdf(tempfile(), width = width, height = height, ...)
  })
  
  ## 1. cairo_pdf を使う方法
  # * family には OS にインストールされているフォント名を指定する。
  # knitr::opts_chunk$set(dev="cairo_pdf", dev.args=list(family="Noto Sans"))
  knitr::opts_chunk$set(dev="cairo_pdf", dev.args=list(family="Yu Gothic")) # for windows
}
```

日本語テスト

```{r}
plot(cars)
title("てすと")
```


この文章がknit to pdfにできたら問題なし。

# 準備

```
install.packages("tinytex")
tinytex::install_tinytex(extra_packages = "collection-langjapanese")
```

インストール終了後、

```
tinytex:::is_tinytex()
```

がTRUEになればOK。

## Version 4.0

https://stackoverflow.com/questions/66305776/got-knit-issue-with-r
を参考にpdfcropとghostscriptをインストールしてパスを通す。

YAMLに、`geometry: no`の行があると途中でクラッシュするので、その行は消す。

プロットの日本語文字については、Systemにインストールされているフォント名を

```
  knitr::opts_chunk$set(dev="cairo_pdf", dev.args=list(family="Yu Gothic")) # for windows
```
の部分で指定すると良い。

フォント名は、`systemfonts::systemfonts()`で探すことができる。

## Version 3.6

knit to PDFで
`! LaTeX Error: Option clash for package geometry.`

と言うエラーになった場合は、pandocの--templateの指定ファイルを探して、

`sudo nano /usr/local/lib/R/site-library/rmarkdown/rmd/latex/default-1.17.0.2.tex`

F6でgeometryを探して、

```
$if(geometry)$
%\usepackage[$for(geometry)$$geometry$$sep$,$endfor$]{geometry}
$endif$
```

とコメントアウトすると良い。

# 参考

## Ver 4.0

- https://stackoverflow.com/questions/66305776/got-knit-issue-with-r
- https://www.karada-good.net/analyticsr/r-633
- https://ill-identified.hatenablog.com/entry/2020/10/03/200618

## Ver 3.6

- http://nonki1974.hateblo.jp/entry/2018/12/27/011003
- https://qiita.com/nozma/items/1c6b000b674225fd40d7
- https://www.trifields.jp/how-to-set-up-for-outputting-a-pdf-of-the-japanese-at-knitr-in-ubuntu-1404-and-r-1615

