---
title: "sample: Statistical Analysis and Data Display"
author: Yoshinobu Ishizaki
date: "`r Sys.Date()`"
output: 
  html_notebook:
    toc: true
    toc_float: true
---

# Abstract

このノートブックはSpringer Verlagから一時的に無料公開されいていた、

[Statistical Analysis and Data Display](https://link.springer.com/book/10.1007/978-1-4939-2122-5)

の内容から一部抜粋してtidyverseで書き換えながら実行したもの。

実行するには

```
install.packages("HH")
```

が必要。

```{r, warning=FALSE, message=FALSE}
library(tidyverse)
library(HH)
```

# Section 2

## Section 2.7

データのワイドとロングについてはpivot_wider, pivot_longerを使う。

```{r}
wide <- tibble(Names = LETTERS[1:5], x = 1:5, y = 6:10)
wide
```

```{r}
long <- wide %>% pivot_longer(-Names, names_to = "variable", values_to = "value") %>% 
    arrange(variable)
long
```

```{r}
wideagain <- long %>% pivot_wider(names_from = "variable", values_from = "value")
wideagain
```

## Section 2.A

この部分はNAの扱いについての説明だが、特定の座標に文字を色付きで表示するサンプルとして取り上げる。

```{r}
abcd <- data.frame(x=c(1, 2, NA, 4, 5, 6, 7, 8),
    y=c(6, 5, 8, NA, 10, 9, 12, 11),
    ch=c(NA, "N", "O", "P", "Q", "R", "S", "T"),
    stringsAsFactors=FALSE)
abcd
```

`fct_inorder`を使うと、提示した順番で順序を付けてくれるので使いやすい。

```{r}
col <- fct_inorder(rep(c("red","blue"),4))

abcd %>% mutate(col = col) %>% ggplot(aes(x = x, y = y, color = col)) +
    geom_text(aes(label=ch ))
```

# Section 3

## Section 3.3.4.1 Histogram

ヒストグラムを表示する前にデータを区分に分ける方法はそのままコピーしつつ、tibble形式でデータフレームを作成。

```{r}
data(tv)
```


```{r}
as.numeric(table(cut(tv$male.life.exp, breaks=seq(49.5,79.5,5))))
```


```{r}
tmp <- tibble( "Male Life Expectancy"=
    c("50--54","55--59","60--64","65--69","70--74","75--79"),
    Frequency = as.numeric(table(cut(tv$male.life.exp, breaks=seq(49.5,79.5,5)))))
tmp
```

上記のようなデータを作った場合には`geom_bar`を使用してヒストグラムを表示する。

```{r}
tmp %>% ggplot(aes(x = `Male Life Expectancy`, y = Frequency)) + 
    geom_bar(stat = "identity")
```

stem を使った文字によるヒストグラム。

```{r}
stem(tv$male.life.exp)
```

## Section 3.3.4.3 Boxplot

```{r, fig.height=2, fig.width=8}
tv %>% ggplot(aes(x = male.life.exp)) + 
    geom_boxplot()
```

箱の範囲はQ1~Q3。Q2(=median)のところに線が引かれる。

```{r}
quantile(tv$male.life.exp)
```

## 3.3.5 Multivariate distribution

```{r}
shiny::runApp(system.file("shiny/bivariateNormalScatterplot",
package="HH"))
```

