---
title: "Sample: estimating statistical difference"
author: Yoshinobu Ishizaki
date: 2020-06-01
output: 
  html_notebook: 
    theme: flatly
    fig_width: 8
    fig_height: 4.5
    number_sections: yes
    toc: yes
    toc_float: yes
---

# Abstract

2群の平均値の差や標準偏差の違いが確かなものかどうかを、仮説検定だけでなくシミュレーションを使って確認する作業のサンプル。

Cpk計算との関連も合わせて考察。

# Samples

```{r, warning=FALSE, message=FALSE}
library(tidyverse)
```

## 2群の標準偏差の差異

平均値10, 標準偏差0.025で正規分布する集団を想定する。
これは公差$10 \pm 0.1$の元でCpk = 1.33を満たす。

```{r}
0.2/6/0.025
```

これに対し、標準偏差が0.03だとCpkは

```{r}
0.2/6/0.03
```

となる。

今、確認としてサンプル数30で実測したとする。サンプリングをすると母集団とは異なる平均値、標準偏差を持つサンプルが得られる。

```{r}
a0 <- rnorm(30, mean = 10, sd = 0.025)
mean(a0)
sd(a0)
```


別の集団として条件の異なるサンプルを得たとする。今、これは実は母集団B(平均10, 標準偏差0.03)からのサンプルだということにする。

```{r}
b0 <- rnorm(30, mean = 10, sd = 0.03)
mean(b0)
sd(b0)
```

A,Bの標準偏差を比較して常にA < Bと言えるだろうか？

```{r}
sd(a0) < sd(b0)
```

標準偏差の検定にはχ2乗検定を使用する。

```{r}
chisq.test(a0,b0)
```

p値の大きさから$a0 \neq b0$とは言えない。

同じトライを何回も繰り返したらどうなるだろうか？
ssize個のサンプルをA,B群から取り出し、その標準偏差を比較してsd(A) < sd(B)を記録する関数を作成して、その平均値を計算する。

```{r}
compare_ab <- function(n = 100, ssize = 30 ){
    x <- rep(TRUE,n)
    for(i in 1:n){
        a <- rnorm(ssize, 10, 0.025)
        b <- rnorm(ssize, 10, 0.03)
        x[i] = sd(a) < sd(b)
    }
    x
}
```

```{r}
xx <- compare_ab()
```

```{r}
mean(xx)
```

RではTRUEを1として計算するため、この平均値は実際にsd(A) < sd(B)が成立した比率となる。

30個のサンプリングだと約11%の場合にsd(A) >= sd(B)となった事になる。


