---
title: "R document pdf"
author: "Yoshinobu Ishizaki"
date: "`r Sys.Date()`"
output: 
  pdf_document: 
    latex_engine: xelatex
    toc: true
    number_sections: true
documentclass: bxjsarticle
classoption: xelatex, ja=standard

---

```{r setup, include=FALSE}
knitr::opts_chunk$set(echo = TRUE)

# 出力フォーマットが TeX（PDF含む）の場合のみ対処する
# conversion failure on '...' in 'mbcsToSbcs' の Warning 発生の workaround
options(device = function(file, width = 7, height = 7, ...) {
cairo_pdf(tempfile(), width = width, height = height, ...)
})

## 1. cairo_pdf を使う方法
# * family には OS にインストールされているフォント名を指定する。
knitr::opts_chunk$set(dev="cairo_pdf", dev.args=list(family="Japan1"))

```

# Abstract (概要)

RStudioにてPDFドキュメントの作成を行うための方法をまとめた。
番号付き章立てのPDFを作成でき、非常に有用。


# Preparation (準備)

```
install.packages("tinytex")
tinytex::install_tinytex()
tinytex::tlmgr("install collection-langjapanese")
```

PCの能力にもよるが、インストールには10分程度かかる。

# Document settings (ドキュメント設定)

YAMLに

```
  pdf_document: 
    latex_engine: xelatex
    toc: true
    number_sections: true
documentclass: bxjsarticle
classoption: xelatex, ja=standard
```

と記入すると良い。


図に日本語があるとPDFで文字化けするので、

````
```"{r setup}"
# conversion failure on '...' in 'mbcsToSbcs' の Warning 発生の workaround
options(device = function(file, width = 7, height = 7, ...) {
cairo_pdf(tempfile(), width = width, height = height, ...)
})

## 1. cairo_pdf を使う方法
# * family には OS にインストールされているフォント名を指定する。
knitr::opts_chunk$set(dev="cairo_pdf", dev.args=list(family="Japan1"))
```
````

も必要。

すると、この文書のような体裁でPDFが作成される。

# Sample 

```{r, warning=FALSE, message=FALSE}
library(tidyverse)
# library(readxl)
```

## Data (データ)

```{r}
cars %>% summary
```

carsのspeedはmph, distはfeetになっているので、km/hとmeterに変換する。

```{r}
cars2 <- cars %>% tibble %>% mutate(speed2 = speed * 1.60934, dist2 = dist * 0.3048)
```

```{r}
cars2 %>% head
```


## Plot

```{r}
cars2 %>% ggplot(aes(x=speed2, y = dist2)) +
    geom_point() + labs(title = "速度と停止距離", x= "km/h", y = "m") + stat_smooth(method = "lm", se = FALSE)
```

# 実行環境


```{r}
version
```

```{r}
packageVersion("tinytex")
```

