---
title: "tutorial3-dcl-data-vis"
author: "Yoshinobu Ishizaki"
date: "2020/4/26"
output: 
  html_notebook:
    toc: true
    toc_float: true
    number_sections: true
    fig_width: 8
    fig_height: 4.5
---

# Abstract 

このチュートリアルはhttps://dcl-data-vis.stanford.edu/ の内容に基づく。

```{r setup}
# You can copy this code with the copy button!
# First, install devtools if you don't already have it:
# install.packages("devtools")
# devtools::install_github("dcl-docs/dcldata")
```

```{r}
library(tidyverse)
library(dcldata)
library(cowplot)
```

```{r}
# data(package = "dcldata")
```

# ggplot basics

元データはパイプを使ってプロットに渡すのが良い。
データをフィルタリングしてからプロットするときなどにコードの見通しがよい。

```{r}
mpg %>% 
  ggplot(mapping = aes(x = displ, y = hwy)) + geom_point()
```

`facet_wrap`などを使うときは`vars`を使うのが最新式。

```{r}
mpg %>% 
  ggplot(mapping = aes(x = displ, y = hwy)) + 
  geom_point() + facet_wrap(vars(class))
```

`coor_fixed`を指定すると縦横の比率を1:1に出来る。

```{r}
r <- rep_len(c(100 , 100 * sin(pi / 10) / cos(pi / 5)), length.out = 11)
star <- 
  tibble(
    x = r * sin(seq(0, 2 * pi, length.out = 11)),
    y = r * cos(seq(0, 2 * pi, length.out = 11))
  )

star %>% 
  ggplot(mapping = aes(x = x, y = y)) +
  geom_path() +
  geom_point() + coord_fixed()
```

# 離散値と連続値の関係

縦の棒グラフが不向きなときは`coord_flip`で横向きに出来る。

```{r}
p <- mpg %>% 
  ggplot(mapping = aes(x = manufacturer)) +
  geom_bar()

stamp_bad(p)
```

```{r}
mpg %>% 
  ggplot(mapping = aes(x = manufacturer)) +
  geom_bar() + coord_flip()
```

```{r}
utah_languages <-
  languages_states %>% 
  filter(state == "Utah", language != "Spanish") %>%
  top_n(n = 20, wt = speakers)

# utah_languages
```

ユタ州の話者数でソートした棒グラフ。`fct_reorder`の使い方がミソ。

```{r}
utah_languages %>% 
  mutate(language = fct_reorder(language, speakers)) %>% 
  ggplot(mapping = aes(x = language, y = speakers)) +
  geom_col() +
  coord_flip()
```

`geom_bar`を使う場合、`fct_infreq`によって出現頻度で順序を決めることが出来る。

```{r}
mpg %>% 
  mutate(drv = fct_infreq(drv) %>% fct_rev()) %>% 
  ggplot(mapping = aes(x = drv)) +
  geom_bar() 
```

棒グラフの代わりに点プロットを使うことが出来る。棒グラフは常に0から始まるので、0ベースで比較するのが不適切な場合は添付ロットのほうが良い。

```{r}
example_sprint %>% 
  mutate(name = fct_reorder(name, -time)) %>% 
  ggplot(mapping = aes(x = name, y = time)) +
  geom_point() +
  coord_flip()
```

色分けプロットで色数があまりに多くなる時は`facet_wrap`の使用が推奨される。

```{r,fig.asp=1.5}
mpg %>% 
  ggplot(aes(trans)) +
  geom_bar() +
  facet_grid(rows = vars(drv))
```

# 可視化の目標

```{r}
library(measurements)
```

```{r}
buildings_10 <-
  buildings %>% mutate(height_m = conv_unit(height,"feet","m")) %>% 
  top_n(n = 10, wt = height_m)
```

```{r}
buildings_10
```

プロットにはタイトルや軸ラベルをつけると理解しやすくなる。

```{r}
buildings_10 %>% 
  mutate(building = fct_reorder(building, height)) %>% 
  ggplot(mapping = aes(x = building, y = height_m)) +
  geom_point() +
  coord_flip() +
  labs(
    x = "Building name",
    y = "Height (meter)",
    title = "Heights of the world's 10 tallest buildings"
  )
```

プロットするということは、データをある意味をもたせるようにコード化することで、そのプロットを見た人がデコードして意味を読み取れることが重要。
書き手の意図が伝わるようにプロットを作成しないとならない。

2つ以上の分類項目でプロットするときは、Cleveland and McGillによるコード化良否の順位を意識して表示方法を決めるとよい。

```{r}
buildings_10 %>% 
  mutate(building = fct_reorder(building, height)) %>% 
  ggplot(mapping = aes(x = building, y = height_m, size = floors)) +
  geom_point() +
  coord_flip()
```

Tianjin CTF Trade Centerのフロア数が異様に少ないことがすぐ読み取れる。

フロアあたりの高さという変数を導入してプロットすると別の視点を与えられる。

```{r}
buildings_10 %>% 
  mutate(building = fct_reorder(building, height_m / floors)) %>% 
  ggplot(mapping = aes(x = building, y = height_m / floors)) +
  geom_point() +
  coord_flip()
```

Lotte World Towerはこの中で1フロアあたり最も低い。

# 戦略

良い可視化のための4要点

1. 目標を設定する

    検討のためにプロットしてるのか、他社に説明するためか。

1. 量をこなす

    狭い視点に陥らないように、様々な角度から多くのプロットを行って、データに対する理解を深めるのが大事。
    
1. プロットを見返す

    他者の視点で見た時にどのような意味をそのプロットから読み取れるのか、という観点で見返すことが大事。
    
1. 繰り返す

    最初から良いプロットが得られることはない。何度もプロットしなおして行くことで良いプロットに到達することが出来る。出来上がるまで時間はかかる。
    
# 分布

`geom_hline`の中で計算することができる。

```{r}
mpg %>% 
  mutate(class = fct_reorder(class, hwy)) %>% 
  ggplot(aes(class, hwy)) +
  geom_hline(aes(yintercept = median(hwy, na.rm = TRUE)), color = "red") +
  geom_boxplot()
```

X軸のテキスト配置を変更することもできる。

```{r}
mpg %>% 
  mutate(manufacturer = fct_reorder(manufacturer, hwy)) %>% 
  ggplot(aes(manufacturer, hwy)) +
  geom_boxplot() +
  theme(axis.text.x = element_text(angle = -45, hjust = 0))
```

```{r}
summary(congress$age)
```

```{r}
congress %>% 
  group_by(chamber) %>% 
  summarize(median_age = median(age))
```

分布を見るにはヒストグラムがまずは基本。`binwidth`を適切に設定する必要はある。

```{r}
congress %>% 
  ggplot(aes(x = age)) +
  geom_histogram(binwidth = 5)
```

ヒストグラムの代わりに頻度曲線を表示する方法もある。

```{r}
congress %>% 
  ggplot(aes(age)) +
  geom_freqpoly(binwidth = 5) +
  geom_vline(aes(xintercept = median(age)), color = "red")
```

`stat(density)`を使うことで、分布の密度をプロットできる。

```{r}
congress %>% 
  ggplot(aes(age, y = stat(density), color = chamber )) +
  geom_freqpoly(binwidth = 5)
```

# 連続-連続 の関係

広い範囲に分布する変数の場合、対数目盛を取る方が見やすいことがある。

```{r}
asia_2015 <-
  gm_combined %>% 
  filter(region == "Asia", year == 2015)
```

```{r, fig.asp=1}
asia_2015 %>% 
  mutate(name = fct_reorder(name, population)) %>% 
  ggplot(aes(population, name)) +
  geom_point() +
  scale_x_log10() 
```

あまりに大量の点をプロットすると、どの辺の密度が高いのかがわからなくなる。

```{r}
gm_combined %>% 
  ggplot(aes(gdp_per_capita, life_expectancy)) +
  geom_point() +
  scale_x_log10() -> p
  stamp_bad(p)
```

`bin2d`を利用することで分布の密度を表現することができる。

```{r}
gm_combined %>% 
  ggplot(aes(gdp_per_capita, life_expectancy)) +
  geom_bin2d() +
  scale_x_log10()
```

`bin2d`よりも`hexplot`の方が解像度が高く見やすい。`hexbin`パッケージのインストールが必要。

```{r}
# install.packages("hexbin")
```


```{r}
gm_combined %>% 
  ggplot(aes(gdp_per_capita, life_expectancy)) +
  geom_hex() +
  scale_x_log10() +
  scale_fill_viridis_c()
```

データを減らした場合には、丸の重なり具合で判断することも可能になる。

```{r}
gm_combined_2010_2015 <-
  gm_combined %>% 
  filter(year %in% c(2010, 2015))

```

```{r}
gm_combined_2010_2015 %>% 
  ggplot(aes(gdp_per_capita, life_expectancy)) +
  geom_point(shape = 21, size = 3) +
  scale_x_log10()
```

`geom_count`を使って重なりが多い点の大きさを変えることもできる。

```{r}
mpg %>% 
  ggplot(aes(displ, hwy)) +
  geom_count()
```

`geom_smooth`によって近似曲線をプロットすることができる。

```{r}
gm_combined %>% 
  ggplot(aes(gdp_per_capita, life_expectancy)) +
  geom_hex() +
  geom_smooth() +
  scale_x_log10() +
  scale_fill_viridis_c() 
```

地域ごとのトレンドを見るには点なしでプロットしたほうが見やすい。
`fct_reorder2`で順序を指定するのもよい。

`theme`によって判例の位置を変更することができる。

```{r}
gm_combined %>% 
  mutate(region =  fct_reorder2(region, gdp_per_capita, life_expectancy)) %>% 
  ggplot(aes(gdp_per_capita, life_expectancy, color = region)) +
  geom_smooth(method = "loess") +
  scale_x_log10() + theme(legend.justification = "top")
```

対応あるデータの比較の際は`pivot_wider`を使って、対応を列にしてプロットすると良い。

```{r}
gm_combined_paired <-
  gm_combined_2010_2015 %>%  
  select(iso_a3, name, region, year, life_expectancy) %>% 
  pivot_wider(
    names_from = year,
    names_prefix = "year_",
    values_from = life_expectancy
  )
```

かなり凝ったコードだが、次のようにすると2010 → 2015で期待寿命が大きく変わった国を取り上げてプロットすることができる。

```{r}
outliers <-
  gm_combined_paired %>% 
  mutate(diff = year_2015 - year_2010) %>% 
  filter(diff < -0.5 | diff > 5)

gm_combined_paired %>% 
  ggplot(aes(year_2010, year_2015,color = region)) +
  geom_point(alpha = 0.5) +
  geom_abline(slope = 1, intercept = 0, color = "red") +
  ggrepel::geom_text_repel(aes(label = name), nudge_x = -5, data = outliers) +
  annotate(
    geom = "text", 
    x = c(30, 65), 
    y = c(85, 50), 
    label = c("Life expectancy increased", "Life expectancy decreased"), 
    hjust = 0
  ) +
  coord_fixed() 
```
次のようにすると、国別に期待寿命の変化を見ることができる。
`geom_segment`などの使い方がとても参考になる。

```{r, fig.asp=1}
gm_combined_paired %>% 
  filter(region == "Asia") %>% 
  mutate(name = fct_reorder(name, year_2015)) %>% 
  ggplot(aes(y = name)) +
  geom_segment(aes(x = year_2010, xend = year_2015, y = name, yend = name)) +
  geom_point(aes(x = year_2010, color = "2010")) +
  geom_point(aes(x = year_2015, color = "2015"))
```
Asiaでは日本の期待寿命がトップ。内戦の起こったシリアで極端な減少があるのが改めて確認できる。

```{r}
gm_combined_2015 <-
  gm_combined %>% 
  filter(year == 2015)
```

2015年のGDPと期待寿命との関係。
様々な並び替えや、点の表示方法の工夫で図を見やすくしている。

```{r}
gm_combined_2015 %>% 
  arrange(desc(population)) %>% 
  ggplot(
    aes(gdp_per_capita, life_expectancy, size = population, fill = region)
  ) +
  geom_point(shape = 21, color = "black") +
  scale_size(range = c(0.5, 20), breaks = 10^(6:9)) +
  scale_x_log10() 
```

アジア圏の2つの巨大な円は中国とインドで間違いないだろう。

# 時系列データ

時系列データを扱うにはlubricateパッケージを使うと便利。

```{r}
flights_0101_0102 <-
  nycflights13::flights %>% 
  filter(month == 1, day <= 2) %>% 
  group_by(time_hour = lubridate::floor_date(time_hour, "hour")) %>% 
  summarize(num_flights = n())

# flights_0101_0102
```

`scale_*_datetime`を使うことでいい感じの区切りを設けることができる。

```{r}
flights_0101_0102 %>% 
  ggplot(aes(time_hour, num_flights)) +
  geom_col() +
  scale_x_datetime(date_breaks = "6 hours", date_labels = "%a %I %p") +
  theme(axis.text.x = element_text(angle = -45, hjust = 0))
```

```{r}
south_africa <-
  gm_combined %>% 
  filter(name == "South Africa")

south_africa %>% 
  ggplot(aes(year, life_expectancy)) +
  geom_point() 
```

判例の代わりにテキストを配置する方法。

```{r}
southern_africa_countries <-
  gm_life_expectancy %>% 
  filter(
    name %in% c("South Africa", "Swaziland" ,"Lesotho", "Botswana")
  ) %>% 
  filter(year >= 1980, year <= 2015)

southern_africa_countries %>% 
  mutate(name = fct_reorder2(name, year, life_expectancy)) %>% 
  ggplot(aes(year, life_expectancy, color = name)) +
  geom_vline(xintercept = 1994, color = "blue") +
  geom_point() +
  geom_line() +
  geom_text(aes(label=name), color="black",hjust=0,size=3, nudge_x = 0.5,
            data = southern_africa_countries %>% filter(year==2015)) + 
  guides(color = "none") +
  xlim(1980,2020)
```

複数のデータのマージ方法と、項目数のカウントの仕方。

```{r}
africa_le <-
  gm_life_expectancy %>% 
  left_join(gm_countries, by = c("iso_a3", "name")) %>% 
  filter(
    region_gm4 == "africa",
    year >= 1980,
    year <= 2015
  ) 

africa_le %>% 
  pull(name) %>% 
  n_distinct()
```

多くのラインプロットから選択したものを際立たせる方法。

```{r}
africa_le %>% 
  ggplot(aes(year, life_expectancy, group = name)) +
  geom_line(alpha = 0.4) +
  geom_line(data = africa_le %>% filter(name == "Rwanda"), color = "red") +
  geom_point(data = africa_le %>% filter(name == "Rwanda", year == 1994)) +
  geom_text(
    aes(label = paste(year, "Rwandan genocide")),
    data = africa_le %>% filter(name == "Rwanda", year == 1994), 
    hjust = 0,
    nudge_x = 0.5
  ) 
```

テキストと色の濃淡を使い、`geom_path`によって時系列順にデータをプロットすることで、2つの変数がどのように変化してきたかを表すことが出来る。

```{r}
south_africa %>% 
  arrange(year) %>% 
  ggplot(aes(gdp_per_capita, life_expectancy)) +
  geom_path(aes(alpha = year)) +
  geom_point(aes(alpha = year)) +
  geom_text(
    aes(label = year),
    data = south_africa %>% filter(year %in% c(1950, 1980, 1995, 2005, 2015)), 
    nudge_x = -250
  ) +
  guides(alpha = "none")
```

```{r}
flights_week_1 <-
  nycflights13::flights %>% 
  filter(lubridate::week(time_hour) == 1) %>% 
  group_by(time_hour = lubridate::floor_date(time_hour, "hour")) %>% 
  summarize(num_flights = n())
```

```{r}
flights_week_1 %>% 
  mutate(am_pm = if_else(lubridate::am(time_hour), "AM", "PM")) %>% 
  ggplot() +
  geom_segment(
    aes(
      x = time_hour,
      xend = time_hour,
      y = num_flights,
      yend = 0,
      color = am_pm
    )
  ) +
  scale_x_datetime(date_breaks = "1 day", date_labels = "%a") 
```

`geom_segment`で2点をつなぐ線分をプロットしていくことで見えてくるものがある。

```{r}
famines %>% 
  arrange(desc(deaths_estimate)) %>% 
  ggplot(aes(year_start, deaths_estimate)) +
  geom_segment(
    aes(xend = year_end, yend = deaths_estimate, color = region),
    size = 2,
    lineend = "round"
  ) +
  ggrepel::geom_text_repel(aes(label = location), size = 2.3) +
  scale_y_log10() +
  labs(x = "year")
```

