---
title: "Revealjs slide demo"
author: 石崎
date: 2020/05/05
output:
    revealjs::revealjs_presentation:
        theme: sky
        highlight: pygments
        transition: slide
        self_contained: false
        reveal_plugins: ["notes", "search"]
        incremental: true
        autoPlayMedia: true
        previewLinks: true
---

```{r setup, include=FALSE}
library(tidyverse)
```


# Revealjs slide {incremental=false}

R Markdown の revealjs プレゼンテーションスライド形式のデモ。

- About R Markdown revealjs extension :

    https://github.com/rstudio/revealjs

- About Revealjs slide : 

    http://lab.hakim.se/reveal-js/

"space", "n","->"などでスライドが次に進む。

# Keyboard shortcuts

"p", "h", "<-"で戻る。

"f"でフルスクリーン。

"o"で全体レイアウト表示。

"s"でプレンターモード起動。

"b"でスクリーンを消す。

# Slide with Bullets {incremental=true}

YAMLに`incremental: true`としておくことで、リストが順番に表示されるようになる。

- Bullet 1
- Bullet 2
- Bullet 3

# Slide with R Code and Output

```{r}
summary(cars)
```

# Slide with Plot

```{r, echo=FALSE}
pressure %>% ggplot(aes(x = temperature, y = pressure)) + 
    geom_point() + geom_line(color = "grey") + scale_y_log10() + labs(y = "pressure(log)")
```

## 2D slide

This is a 2D slide. 

---- 

タイトルのないスライド。


# Presenter note 

プレゼンターモードのみに表示するノートを設定できる。

<aside class="notes">

プレゼンターモードのノートが可能

</aside>

# Themes, highlights

Revealjsのテーマやハイライトの設定を使うことができるし、fragmentの動作を使うこともできる。

<p class="fragment grow">grow</p>
<p class="fragment shrink">shrink</p>
<p class="fragment strike">strike</p>
<p class="fragment fade-out">fade-out</p>

----

<p class="fragment fade-up">fade-up</p>
<p class="fragment fade-down">fade-down</p>
<p class="fragment fade-left">fade-left</p>
<p class="fragment fade-right">fade-right</p>

----

<p class="fragment fade-in-then-out">fades in, then out when we move to the next step</p>

----

<p class="fragment fade-in-then-semi-out">fades in, then obfuscate when we move to the next step</p>

----

<p class="fragment highlight-current-blue">blue only once</p>
<p class="fragment highlight-red">highlight-red</p>
<p class="fragment highlight-green">highlight-green</p>
<p class="fragment highlight-blue">highlight-blue</p>

# Multimedia

<video data-autoplay src="http://clips.vorwaerts-gmbh.de/big_buck_bunny.mp4"></video>

# End

Have fun!